【裁判字號】    97,審易,1752
【裁判日期】    971229
【裁判案由】    竊盜
【裁判全文】
臺灣高雄地方法院刑事判決            97年度審易字第1752號
公  訴  人  臺灣高雄地方法院檢察署檢察官
被      告  甲○○
上列被告因竊盜案件，經檢察官提起公訴（97年度偵緝字第1516
號、第1517號），被告於本院準備程序進行中，就被訴犯罪事實
為有罪之陳述，經本院告知簡式審判程序意旨，並聽取公訴人及
被告之意見後，裁定依簡式審判程序審理，判決如下：
    主  文
甲○○犯踰越安全設備竊盜罪，處有期徒刑參月，如易科罰金，
以新台幣壹仟元折算壹日。又犯攜帶兇器竊盜罪，處有期徒刑肆
月，如易科罰金，以新台幣壹仟元折算壹日。應執行有期徒刑陸
月，如易科罰金，以新台幣壹仟元折算壹日。
    事  實
一、甲○○基於意圖為自己不法所有之犯意，先於民國97年4 月
    14日上午8 時許，踰越高雄縣路竹鄉○○路300 巷31號丙○○住處圍牆上之安全設備鐵窗，在丙○○停放在該處圍牆內
    車號9280─FA號自小貨車上竊得遙控器1 個，再持該遙控器
    打開第二道門進入屋內，而竊得丙○○之女乙○○所有之數
    位相機、MP3 隨身聽各1 台、機車備用鑰匙1 支及丙○○之
    子趙子華所有之手提袋1 只。後於同日上午10時許，為返家
    之丙○○發現，甲○○乃逃上頂樓跳樓逃逸，嗣於同日上午
    11時許，為警在同縣路竹鄉○○村○○路40號旁查獲，始悉
    上情。
二、甲○○復基於意圖為自己不法所有之犯意，於97年6 月1日
    上午8 時許，在高雄縣鳳山市○○路1 號鳳山南門教會（下
    稱南門教會，內設鳳南互助社），持南門教會所有置於「鳳
    南互助社」辦公室外，客觀上足對他人之生命、身體、安全
    構成威脅而可供兇器使用之美工刀1 支，破壞鳳南互助社辦
    公室之紗門（毀損部分未據告訴），進入後竊得茶包及旺仔
    小饅頭各１包。嗣為鳳南互助社職員陳素英發覺，報警查獲
    ，而悉上情。
三、案經丙○○、乙○○訴由高雄縣政府警察局湖內分局及鳳山
    分局報請臺灣高雄地方法院檢察署檢察官偵查起訴。
    理  由
一、被告甲○○所犯係死刑、無期徒刑、最輕本刑為3年以上有
    期徒刑以外之罪，其於審判程序就前揭被訴事實為有罪之陳
    述，經告知簡式審判程序之旨，並聽取其與公訴人之意見後
    ，認無不得或不宜改依簡式審判程序進行之處，依刑事訴訟
    法第273條之1第1項之規定，裁定依簡式審判程序審理。
二、上開事實，業據被告於警詢、偵查時坦承不諱，核與證人即
    被害人丙○○、乙○○、陳素英於警詢中指訴情節相符，並
    有高雄縣政府警察局湖內分局搜索扣押筆錄暨扣押物品目錄
    表、高雄縣政府警察局鳳山分局搜索扣押筆錄暨扣押物品物
    品目錄表各1份、贓物認領保管單2紙、現場及贓物照片27張
    （見警一卷第18-21 頁、第23頁、第24-33 頁、警二卷第11
    -1 2頁、第14頁、第17-19 頁）在卷可稽，是被告之自白與
    事實相符，可採為認定其犯罪之證據。本案事證明確，被告
    上開竊盜犯行，均堪以認定，應依法論科。
三、查被告持以行竊之美工刀1 支，為鐵製材質且呈尖銳鋒利狀
    ，有照片在卷可憑，客觀上足以傷害人之生命、身體，自屬
    具有危險性之兇器。是核被告就犯罪事實一部分，係犯刑法
    第321 條第1 項第2 款之踰越安全設備竊盜罪；就犯罪事實
    二部分，係犯同法第321 條第1 項第3 款之攜帶兇器竊盜罪
    。被告上開犯行，犯意各別，行為互殊，應分論併罰。又本
    件被告犯罪時年僅19歲，為高職肄業，因無力謀生始行竊之
    ，參以其犯罪事實二所竊財物為茶包1 包、旺仔小饅頭1 包
    ，價值非高，為維生之食物，堪認其情可憫，若處以法定最
    低刑度之有期徒刑6 月，猶嫌過重，爰依刑法第59條之規定
    ，各酌予減輕其刑。本院審酌被告不思以正當途徑賺取所需
    ，為貪圖不法利益而竊取他人之財物，危害社會治安及財產
    制度，所為實不足取，然念及被告所竊財物價值非鉅，該等
    財物均業經被害人等領回，損害已然稍減，且其犯後始終坦
    承犯行，態度良好，暨其犯罪動機、目的、生活狀況、手段
    等一切具體情狀，分別量處如主文所示之刑，各諭知易科罰
    金之折算標準，並定其應執行之刑，以資懲儆。
四、至被告持以行竊之美工刀，並非被告所有，業據被告陳述明
    確，且經被害人陳素英領回，有高雄縣政府警察局鳳山分局
    贓物認領保管單可稽（見警二卷第14頁），爰不依法宣告沒
    收，附此敘明。
據上論斷，應依刑事訴訟法刑事訴訟法第273 條之1 第1 項、第
299 條第1 項前段，刑法第321 條第1 項第2 、3 款、第59條、
第41條第1 項前段、第51條第5 款，判決如主文。
本案經檢察官吳正中到庭執行職務。
中    華    民    國    97    年    12    月    29    日
                  刑事第七庭  法  官  吳金芳
以上正本證明與原本無異。
如不服本判決，應於收受本判決後10日內向本院提出上訴書狀，
其未具體敘述理由者，應於上訴期間屆滿後20日內，向本院補提
上訴理由書狀（須按他造當事人之人數附繕本，勿逕送上級法院
）。
中    華    民    國    97    年    12    月    29    日
                              書記官  許珈綺
附錄本判決論罪科刑法條：
中華民國刑法第321條
（加重竊盜罪）
犯竊盜罪而有左列情形之一者，處 6 月以上、 5 年以下有期徒
刑：
一、於夜間侵入住宅或有人居住之建築物、船艦或隱匿其內而犯
之者。
二、毀越門扇、牆垣或其他安全設備而犯之者。
三、攜帶兇器而犯之者。
四、結夥三人以上而犯之者。
五、乘火災、水災或其他災害之際而犯之者。
六、在車站或埠頭而犯之者。
前項之未遂犯罰之。


司法院資訊處製作；財團法人民間司法改革基金會備份。
